臺灣板橋地方法院交通事件裁定　　　　 94年度交聲字第306號
原處分機關　交通部公路總局臺北區監理所板橋監理站
異　議　人　甲○○
即受處分人
代　理　人　林彥廷
上列異議人因違反道路交通管理處罰條例案件，對於交通部公路
總局臺北區監理所板橋監理站民國94年2 月17日板監違字第裁41
-ACV087052號所為之裁決處分（原舉發案號：臺北市政府警察局
北市警交大字第ACV087052 號），聲明異議，本院裁定如下：
    主  文
異議駁回。
    理  由
一、原處分意旨略以：異議人即受處分人甲○○於民國93年12月
    9 日下午5 時37分許，在臺北市○○路與許昌街口，因其子
    騎乘其所有之車號FYT-737 號重型機車未隨車攜帶行車執照
    之行為，經警掣單舉發，原處分機關乃依道路交通管理處罰
    條例第14條第2 款之規定，裁處罰鍰新臺幣300 元。
二、異議意旨略以：本件異議人即受處分人甲○○之子林彥廷收
    執之舉發違反道路交通管理事件通知單上載明違規日期為93
    年12月8 日下午5 時37分，惟異議人所有之車號FYT-737 號
    重型機車當天並未出現於臺北市○○路與許昌街口，為此不
    服，爰依法聲明異議，請求撤銷原處分云云。
三、按汽車行駛有行車執照未隨車攜帶者，處汽車所有人新臺幣
    300 元以上600 元以下罰鍰，並責令改正、補換牌照或禁止
    其行駛，道路交通管理處罰條例第14條第2 款定有明文。
四、經查：
  (一)異議人即受處分人甲○○因其子林彥廷於93年12月9 日下午
    5 時37分許，在臺北市○○路與許昌街口，騎乘其所有之車
    號FYT- 737號重型機車未隨車攜帶行車執照之行為，經臺北
    市政府警察局以北市警交大字第ACV087052 號通知單舉發一
    情，有臺北市政府警察局北市警交大字第ACV087052 號舉發
    違反道路交通管理事件通知單影本1 件在卷可稽。
  (二)異議人雖以前開情詞置辯，然證人即舉發員警鄭俊良到庭結
    證稱：「（提示卷附舉發單是否你所填寫的？）是，日期部
    分是回去後更改的。罰單是當場開的。日期是筆誤。回去後
    我們要再整理一次，把紅單移送出去，需要檢查每一個欄位
    ，才發現12月8 日日期填錯了，所以我們就更正為12月9 日
    。林彥廷部分的簽名是違規人當場所簽名的。」等語（參見
    本院94年5 月24日訊問筆錄），以證人鄭俊良係臺北市政府
    警察局中正第一分局忠孝西路派出所之警員，平日職司犯罪
    偵查及道路交通管理、維護交通秩序之指揮稽查等工作，其
    與異議人間，素昧平生又無怨隙，殊無甘冒偽證罪責，故為
    不實舉發之理由存在，是證人鄭俊良之證言，自屬可信；且
    代理人林彥廷亦自承上開舉發違反道路交通管理事件通知單
    上「林彥廷」之簽名確為其親為等語（參見本院94年5 月24
    日訊問筆錄），益徵證人鄭俊良所稱上開舉發違反道路交通
    管理事件通知單上之日期係誤載一情為真。代理人林彥廷確
    有於93年12月9 日下午5 時37分許，在臺北市○○路與許昌
    街口，騎乘異議人所有之車號FYT-737 號重型機車未隨車攜
    帶行車執照之行為，自堪認定。因之，本件舉發員警既已就
    舉發通知單更改違規日期之經過於本院調查時到庭證述屬實
    ，異議人自難以員警填寫錯誤之違規日期，未行經違規地點
    云云，據為免責事由。
  (三)再者，交通警員掣單舉發違反道路交通管理處罰條例所列之
    違規事實，本質上為行政處分，係公務員基於職務上權力，
    依法就特定之具體事件所為具有公法上效果之單方行政行為
    ，基於公務員為公法上行為具有公信力之原則，該行政處分
    當可被推定為真正，其據以依法處分之事實認定亦為真正無
    誤，此與民事訴訟法第355 條第2 項規定：「文書依其程式
    及意旨得認作公文書者，推定其為真正」之情形相同，本此
    公信原則，乃立法者賦予行政機關制定違反道路交通事件統
    一裁罰標準及處理細則，使勤務警員得當機處分（如該細則
    第23條）以達其維護交通秩序、安全之行政目的，反之，若
    謂公務員一切行政行為均需預留證據以證其實，則國家行政
    勢必窒礙難行，據此，刑事訴訟法就犯罪證據有關之規定中
    與屬行政秩序罰之交通違規裁罰本質不合之部分，自不在準
    用之列。因之，異議人既未就執勤警員之舉發有誤提出相關
    證據以供調查，本院經查亦無任何證據足資證明其有捏造事
    實違法取締之情事，則執勤警員本其維護交通秩序、安全職
    責所為之舉發，自應受到合法、正確之推定。
  (四)綜上，代理人林彥廷確有於前揭時、地，騎乘異議人所有之
    車號FYT-737 號重型機車而未隨車攜帶行車執照之違規行為
    ，自堪認定。而車號FYT-737 號重型機車既為異議人所有，
    異議人將之交由他人使用時，自應將行車執照一併交付或將
    行車執照放置於使用人可得取得之處所並告知使用人，以便
    使用人得隨車攜帶，惟異議人係將車號FYT-737 號重型機車
    之鑰匙放置於家中固定地點，任由代理人林彥廷隨意拿取後
    自行騎用該車，代理人林彥廷於使用機車前並無需特別告知
    異議人，異議人亦未將行車執照交付予代理人林彥廷或將之
    隨同鑰匙一併放置或將之放置於代理人林彥廷可得取得之處
    所，同時告知代理人林彥廷應隨車攜帶等節，已經代理人林
    彥廷於本院陳述綦詳（參見本院94年5 月24日訊問筆錄），
    是異議人任由代理人林彥廷隨意駕駛車號FYT-737 號重型機
    車，卻未將行車執照一併交付或告知代理人林彥廷應隨車攜
    帶或將之置於代理人林彥廷可得取得之處所，自屬可歸責於
    異議人之事由。
五、從而，本件異議人前開違規事證已足堪認定。則原處分機關
    依據道路交通管理處罰條例第14條第2 款之規定（裁決書贅
    載第1 項），裁處異議人罰鍰新臺幣300 元，核無違誤。本
    件異議人之異議為無理由，應予駁回。
據上論斷，應依道路交通案件處理辦法第19條，裁定如主文。
中　　華　　民　　國　　94　　年　　5 　　月　　31　　日
                        交通法庭  法　官  曾淑娟
以上正本證明與原本無異
如不服本裁定應於送達後5日內向本院提出抗告狀
                                書記官　陳金鳳
中　　華　　民　　國　　94　　年　　5 　　月　　31　　日
